臺灣高雄地方法院交通事件裁定       100年度交聲字第1411號
原處分機關  交通部公路總局高雄區監理所
異  議  人  洪武長
上列受處分人因聲明異議案件，對於交通部公路總局高雄區監理
所於民國99年8 月30日所為之處分（原裁決書案號：高監營裁字
第裁80-NO0000000 號）聲明異議，本院裁定如下：
    主  文
異議駁回。
    理  由
一、本件係異議人即受處分人（下稱異議人）洪武長不服交通部
    公路總局高雄區監理所民國（下同）99年8 月30日高監營裁
    字第裁80-NO0000000號處分，向交通部公路總局高雄區監理
    所聲明異議，合先敘明。
二、聲明異議意旨略以：異議人於前揭時、地酒駕違規，業經檢
    察官以緩起訴判處60小時之義務勞動服務，如今又處以罰鍰
    ，違反一事不二罰之法理，懇請撤銷45,000元的罰款等語。
三、按受處分人不服道路交通管理處罰條例第8 條所定主管機關
    所為之處罰，得於接到裁決書之翌日起20日內，向管轄地方
    法院聲明異議；又聲明異議，應以司法狀紙敘述異議之理由
    ，提出於原處分機關為之，原處分機關應於接受異議書狀後
    5 日內，將該案卷宗及有關證物，送交該管地方法院或其分
    院交通法庭，道路交通管理處罰條例第87條第1項 、道路交
    通案件處理辦法第13條分別定有明文。次按交通法庭認聲明
    異議不合法律上之程式，且其不合法律上之程式無從補正者
    ，應以裁定駁回之，道路交通案件處理辦法第18條前段亦有
    明文。又處理違反道路交通管理事件，有關文書送達之程序
    ，依行政程序法之規定，違反道路交通管理事件統一裁罰基
    準及處理細則第5 條亦有明文。而行政程序法第74條第1 項
    、第2 項規定：「送達，不能依前2 條（即行政程序法第72
    條之普通送達、第73條之補充送達及留置送達）規定為之者
    ，得將文書寄存送達地之地方自治或警察機關，並作送達通
    知書2 份，1 份黏貼於應受送達人住居所、事務所、營業所
    或其就業處所門首，另1 份交由鄰居轉交或置於該送達處所
    信箱或其他適當位置，以為送達。前項情形，由郵政機關為
    送達者，得將文書寄存於送達地之郵政機關。」又行政機關
    依行政程序法而為文書之送達，專依該法律之規定，且該法
    並無準用民事訴訟法或刑事訴訟法關於寄存送達自寄存之日
    起10日生效規定之規定，是文書合法寄存送達後，當自寄存
    之日起即時生效（臺灣高等法院暨所屬法院97年度法律座談
    會刑事類提案第42號及第43號、最高行政法院95年度裁字第
    634 號裁定、臺灣高雄高等行政法院94年度訴字第720 號裁
    定、法務部93年4 月13日法律字第0930014628號釋示併參）
    。
四、
  1.經查，異議人於98年2 月3 日20時53分許，駕駛車號9GS-62
    1 號重型機車，經警查獲異議人酒後駕車，遭警掣單舉發，
    嗣經交通部公路總局高雄區監理所於99年8 月30日，以高監
    營裁字第裁80-NO0000000號裁決書，裁罰異議人罰緩45,000
    元，禁考駕照1 年、並應參加道路交通安全講習在案等情，
    有舉發通知單、裁決書各一份卷可稽。又上開裁決書於99年
    8 月30日開立後，經送達異議人設於「台南市○○區○○街
    326 巷 71 號」住所，因郵務人員未獲會晤異議人，亦無受
    領文書之同居人、受僱人或應送達處所之接收郵件人員而無
    法送達，乃以「寄存送達」方式，於99年9 月2 日將裁定書
    寄存於當地之郵局以為送達等情，有交通部公路總局高雄區
    監理所送達證書1 紙在卷可佐。依前揭規定，該交通事件裁
    決書送達應於寄存日之當日即99年9 月2 日發生送達之效力
    ，有交通部公路總局高雄區監理所送達證書1 紙存卷可查，
    是本件裁決書於99年9 月2 日業已合法送達予異議人之事實
    ，堪以認定。
  2.故原處分機關之裁決書已於99年9 月2 日發生送達效力。又
    異議人現居住在台南市關廟區，按處理違反道路交通管理事
    件，有關文書送達之程序，依行政程序法之規定，違反道路
    交通管理事件統一裁罰標準及處理細則第5 條定有明文；而
    行政程序法第72條第1 項前段：「送達，於應受送達人之住
    居所、事務所或營業所為之」。又依道路交通管理處罰條例
    第87條規定向管轄法院聲明異議之期間，自裁決送達之翌日
    起算，並得依法扣除在途期間及聲請回復原狀，道路交通案
    件處理辦法第12條亦訂有明文；而有關道路交通案件處理辦
    法第12條規定交通案件聲明異議之在途期間扣除，依法院訴
    訟當事人在途期間標準第4 條第1 款第3 目規定，當事人非
    居住於處罰機關所在之鄉、鎮、市，且非居住於受理聲明異
    議案件法院之管轄區域者，按其居住地地方法院管轄區域內
    之在途期間日數，再加受理聲明異議案件法院管轄區域之在
    途期間日數（臺灣高雄地方法院以4 日計），扣除在途期間
    。據此計算，本件在途期間為6 日〔2 日（異議人戶籍所在
    之臺灣台南地方法院之在途期間日數）＋4 日（本院之在途
    期間日數）＝6 日〕，依前揭說明，異議人就本件至遲應於
    99 年9月28日（含當日，星期二，非例假日）前聲明異議。
    惟異議人遲至100 年6 月3 日始具狀向交通部公路總局高雄
    區監理所聲明異議，此有聲明異議狀上之收文章可稽。是異
    議人聲明異議顯已逾20日之法定不變期間，參照前揭法律規
    定，異議人本件聲明異議於法未合，自應由本院裁定駁回。
據上論斷，應依道路交通案件處理辦法第19條，裁定如主文。
中    華    民    國   100    年    7     月    29    日
                  交通法庭  法  官  李璧君
以上正本證明與原本無異。
如不服本裁定應於送達後5日內向本院提出抗告狀。
中    華    民    國   100    年    7     月    29    日
                            書記官  李崑良